臺灣臺南地方法院刑事判決
111年度易字第885號
公  訴  人  臺灣臺南地方檢察署檢察官
被      告  賴玟叡



上列被告因竊盜案件，經檢察官提起公訴（111年度營偵字第147
6號、111年度營偵字第1752號），本院判決如下：
    主  文
賴玟叡犯竊盜罪，共玖罪，均累犯，各處有期徒刑肆月，如易科
罰金，均以新臺幣1仟元折算1日。應執行有期徒刑壹年陸月，如
易科罰金，以新臺幣1仟元折算1日。
未扣案如附表編號1及編號3-8「所竊取之財物」欄所示犯罪所得
，均沒收，於全部或一部不能沒收或不宜執行沒收時，追徵其價
額。
    事  實
一、賴玟叡前因竊盜案件，經本院分別以107年度簡字第3649號
    判處有期徒刑四月、三月，應執行有期徒刑六月確定；108 
    年度簡字第539號判處有期徒刑五月確定，嗣經本院以108 
    年度聲字第873號裁定應執行有期徒刑九月確定，於民國111
     年1月31日執行完畢。竟仍不知悔改，先後於附表編號1-9 
    所示之時間、地點，基於意圖為自己不法之所有之竊盜犯意
    ，竊取如附表編號1-9所示之財物得手。嗣為警循線查獲，
    始悉上情。
二、案經黃如珍、顏漢佐、郭采妮訴由臺南市政府警察局新營分
    局報請臺灣臺南地方檢察署檢察官偵查起訴。
    理  由
一、訊問被告賴玟叡固坦承於上開時、地竊取如附表所示告訴人
    、被害人等之財物，惟辯稱：我有精神上疾病，我控制不了
    自己行為云云。經查：
  ㈠上開犯罪事實業據被告供承在卷（見警一卷第3-9頁、警二卷
    第81-89頁、第47-55頁、第57-59頁、第191-195頁、第5-11
    頁、第107-115頁、第171-177頁、第143-149頁，偵一卷第1
    5-19頁〈同第21-25頁〉、第27-31頁、第47-53頁〈同聲羈卷第
    31-37頁〉、第197-199頁、偵二卷第85-86頁〈同第87-89頁〉
    、第93-95頁，本院卷第61-63頁、第125-132頁）。核與證
    人即告訴人郭采妮（見警二卷第13-17頁、本院卷第131頁）
    、告訴人黃如珍（見警二卷第91-93頁，偵一卷第143-144頁
    ）、告訴人顏漢佐（見警二卷第151-155頁、第157-159頁，
    偵一卷第141-142頁）、證人即被害人宋秀麗（見警一卷第2
    5-26頁、第27-29頁）、被害人王俊騰（見警一卷第31-35頁
    ）、被害人沈价妙（見警二卷第61-65頁）、被害人黃子昌
    （見警二卷第117-121頁，本院卷第131頁）、被害人顏榮文
    （見警二卷第179-183頁）、被害人陳健成（見警二卷第197
    -199頁）及證人林進寶（見警二卷第19-21頁）、證人姚乃
    文（見警二卷第123-127頁）等人之證述相合。此外，並有
    臺南市政府警察局新營分局扣押筆錄、扣押物品目錄表、扣
    押物品收據、贓物認領保管單各1份【宋秀麗手機】（見警
    一卷第11-23頁）、監視器照片76張（見警一卷第37-41頁、
    第43-47頁、警二卷第27-39頁、第69-79頁、第95-105頁、
    第131-141頁、第167-169頁、警卷第201-206頁）、（車號0
    00-000號）車輛詳細資料報表1紙（見警二卷第45頁）、車
    牌號碼000-0000號自用小客車租賃契約書1份（見警二卷第1
    29頁）、指認犯罪嫌疑人紀錄表1份（見警二卷第161-165頁
    、警卷第185-189頁）可證，足證告訴人、被害人等之指訴
    可堪信屬真實。
  ㈡至於被告所辯其罹患精神上疾病乙節，經本院向奇美醫療財
    團法人柳營奇美醫院函詢結果，該院答覆：被告於111年4月
    12日、20日、5月31日、6月7日門診就醫，診斷為焦慮症，
    憂鬱症。此兩種疾病跟竊盜行為並無相關性等語，有該院11
    1年8月31日（111）奇柳醫字第1189號函暨被告之病情摘要1
     份（見本院卷第145-147頁）可參。
  ㈢綜上所述，被告所辯無非事後畏罪卸責之詞，均不足採信。
    本件事證已臻明確，被告犯行均堪認定，應依法論科。
二、論罪科刑
  ㈠核被告於附表所示行為，均係犯刑法第320條第1項之竊盜罪
    。被告上開9次犯行，犯意各別，行為互異，應分論併罰。
    又被告有犯罪事實欄所載執行完畢之前科紀錄，有臺灣高等
    法院被告前案紀錄表在卷可按，被告對其前科紀錄亦無意見
    ，其於受有期徒刑之執行完畢後，5年內故意再犯本件有期
    徒刑以上之刑之罪，核與累犯要件相符。另被告所犯前案即
    為竊盜案，與本案罪質相同，亦無司法院釋字第775號解釋
    不宜加重情事，審酌被告未因前罪（竊盜等罪）徒刑執行完
    畢而有所警惕，猶故意再犯本案犯罪，可認其有特別惡性及
    對刑罰反應力薄弱，依刑法第47條第1項規定加重法定最低
    本刑之結果，並無上開解釋所指罪刑不相當之情形，自仍有
    依刑法第47條第1項規定加重其刑之適用，併此敘明。
  ㈡爰審酌被告有多次竊盜前科，素行非佳，因一時貪念竊取他
    人財物，導致他人受有財物之損失，足見其法治觀念淡薄，
    亦未能尊重他人之財產權，所為殊無可取，應予非難。又其
    雖坦承犯行，但辯稱是精神疾病所致（不足採信已如前述）
    難認其已知悔悟，及於審理時自陳教育程度為國中畢業、入
    監前做餐飲業等語，暨其犯罪動機、目的、手段及所生危害
    等一切情狀，量處如主文所示之刑，併諭知易科罰金之折算
    標準及定其應執行刑，以資懲儆。
  ㈢沒收部分：
　　被告所竊得如附表編號1及編號3-8「所竊取之財物」欄所示
    之物，為被告犯罪所得，業據被告及告訴人等供述在卷，爰
    依刑法第38條之1第1項前段、第3項規定，應予宣告沒收，
    並於全部或一部不能沒收或不宜執行沒收時，追徵其價額。
    另附表編號2之iPhone XR手機1支；附表編號9之iPhone 12 
    Pro手機1支，業已發還告訴人宋秀麗、郭采妮，有贓物認領
    保管單及警卷筆錄可稽（見警一卷第23頁、警二卷第15頁）
    ，依刑法第38條之1第5項規定，爰不予宣告沒收。
據上論斷，應依刑事訴訟法第299條第1項前段，判決如主文。
本案經檢察官廖羽羚提起公訴，檢察官董詠勝到庭執行職務。
中　　華　　民　　國　　111 　年　　10　　月　　11　　日
　　　　　　　　　刑事第二庭    法　官　彭喜有
以上正本證明與原本無異。
如不服本判決應於收受本判決後20日內向本院提出上訴書狀，並
應敘述具體理由。其未敘述上訴理由者，應於上訴期間屆滿後20
日內向本院補提理由書狀（均須按他造當事人之人數附繕本）「
切勿逕送上級法院」。 
  　　　　　　　　　　　　　　　書記官　歐慧琪
中　　華　　民　　國　　111 　年　　10　　月　　11　　日
附錄本案論罪科刑法條全文
中華民國刑法第320條第1項：
意圖為自己或第三人不法之所有，而竊取他人之動產者，為竊盜
罪，處 5 年以下有期徒刑、拘役或 50 萬元以下罰金。
附  表
編號 被害人 時間 地點 所竊取之財物 價值 （新臺幣） 1 王俊騰(未提告) 111年2月27日15時25分許 臺南市○○區○○路000號機車行 VIVI手機1支 3,000元 2 宋秀麗(未提告) 111年3月11日13時20分許 臺南市○○區○○街0號理髮店 iPhone XR手機1支 3萬元（已發還宋秀麗） 3 沈价妙(未提告) 111年4月15日21時30分許 臺南市○○區○○路0段0號「翔順發電動車行」 iPhone 12 Pro手機1支 4萬元 4 黃如珍(提告) 111年4月22日13時58分許 臺南市○○區○○路00號裁縫店 三星平板電腦1台 2萬元 5 黃子昌(未提告) 111年5月13日10時20分許 臺南市○○區○○路000號旁（車牌號碼000-0000號自用小貨車內） iPhone 13手機1支、充電線1條 2萬9,400元 6 顏漢佐(提告) 111年5月20日19時30分許 臺南市○○區○○路00號「電腦急救站」 iPhone 11手機1支 1萬5,000元 7 顏榮文(未提告) 111年6月7日14時許 臺南市○○區○○路00號修車廠 Realme手機1支 1萬2,000元 8 陳健成(未提告) 111年6月8日15時30分許 臺南市○○區○○路00○0號牙醫診所 iPhone 12 Pro手機1支 3萬元 9 郭采妮(提告) 111年6月9日12時30分許 臺南市○○區○○路000號「麥當勞」 iPhone 12 Pro手機1支 3萬元（已發還郭采妮）